# 请教陈版，香港会计准则事项

提问人：denghaifu 时间：2019-08-30 09:14:54
陈版您好，想请教一下，香港会计准则是否也区分同一控下企业合并和非同一控制下企业合并，如果区分的话，同一控制下企业合并的处理方式是否与企业会计准则的规定一样。谢谢

回答人：chenyiwei
香港财务报告准则（HKFRS）与国际准则等效，因此两者对企业合并的规定基本一致。但除了 IFRS 3中原有的规定以外，HKICPA（包括其前身 HKSA）
也发布了一些额外的指引，例如著名的 AG 5——《Merger Accounting for Common Control Combinations》（见附件）就专门讨论了权益结合法在同一控制下合并中的具体运用。
C__Program Files (x86)_HKICPA_e-Handbook_data_volume II_ag5.pdf (222.13 KB,下载次数: 22)
2019-8-30 16:54 上传
但是要注意：该指引只是规范了权益结合法的具体操作，并未限定同一控制下合并只能采用权益结合法。一般理解，在 IFRS 和香港准则下，习惯上对同一控制下合并首先要判断有无商业实质，是否按公允条件达成。如果具有商业实质且系按公允条件达成，则可以选择采用购买法或权益结合法；如果不符合上述条件，就只能采用权益结合法，特别是在以 IPO 为目的的集团重组中，为了连续计算业绩，权益结合法更为多见。详见：
IFRS 3.2-2 - Accounting for common control business combina-tions.pdf
(52.16 KB,下载次数: 26)
2019-8-30 16:57 上传
。